臺灣高雄地方法院民事裁定　　　　　 110年度鳳簡聲字第14號
聲　請　人　曾天錫　
相　對　人　張文壹　
上列當事人間聲請停止執行事件，本院裁定如下：
    主  文
聲請人供擔保新臺幣（下同）4 萬3,169 元後，本院110 年度司
執字第2608號拆屋還地執行事件之強制執行程序，於本院110 年
度鳳簡字第499 號第三人異議之訴事件判決確定、和解或撤回起
訴前，應暫予停止。
    理  由
一、按有回復原狀之聲請或提起再審或異議之訴，或對於和解為
    繼續審判之請求，或提起宣告調解無效之訴、撤銷調解之訴
    ，或對於法院依強制執行法第4 條第1 項第5 款之裁定提起
    抗告時，法院因必要情形或依聲請定相當並確實擔保，得為
    停止強制執行之裁定，強制執行法第18條第2 項定有明文。
    又法院依強制執行法第18條第2 項定擔保金額而准許停止強
    制執行之裁定者，該項擔保係備供債權人因停止執行所受損
    害之賠償，其數額應依標的物停止執行後，債權人未能即時
    受償或利用該標的物所受之損害額，或其因另供擔保強制執
    行所受之損害額定之，非以標的物之價值或其債權額為依據
    ，此有最高法院91年度台抗字第429 號裁定意旨足資參照。
二、聲請意旨略以：聲請人已向相對人提起第三人異議之訴（本
    院110 年度鳳簡字499 號），為此聲請裁定停止本院110 年
    度司執字第2608號拆屋交地執行事件之強制執行程序（下稱
    系爭強制執行程序）。經查：
㈠、相對人持本院99年度鳳簡字第108 號民事判決之確定判決為
    執行名義，向債務人曾添益、曾俊賀（原名：曾福）提起就
    坐落高雄市○○區○○段000 ○0 地號土地上如高雄市大寮
    區地政事務所99年10月21日現況測量成果圖上所示編號A2建
    物（面積：80.4平方公尺）及B2地上物（面積：8.7 平方公
    尺，下與A2合稱系爭地上物）拆除，並將系爭地上物所佔用
    土地（面積：89.1平方公尺，下稱系爭土地）返還相對人之
    系爭強制執行程序，系爭強制執行程序尚未終結，而聲請人
    以系爭地上物為其所有，現已提起第三人異議之訴，現由本
    院110 年度鳳簡字499 號審理中等情，此業據本院調取系爭
    強制執行事件、本院110 年度鳳簡字499 號核閱無訛，依上
    開說明，聲請人之聲請，於法並無不合，應予准許。
㈡、聲請人應提供之擔保金，依前揭說明，本院酌定擔保金額時
    ，應僅斟酌相對人未能即時受償所受之損害額定之；本院審
    核系爭執行卷宗及110 年度鳳簡字第499 號結果，相對人所
    聲請強制執行之標的為系爭土地，如相對人因停止執行，未
    能即時利用系爭土地，所可能遭受之損害，應為相當於系爭
    土地之租金損失，又城市地方房屋之租金，以不超過土地及
    其建築物申報總價年息10% 為限；上開規定，於租用基地建
    築房屋均準用之，土地法第97條第1 項、第105 條明文參照
    ，此為系爭土地租金之計算依據。參以聲請人所提之本院11
    0 年度鳳簡字第499 號第三人異議之訴事件，其訴訟標的價
    額新9 萬元，依其訴訟標的金額應適用簡易程序，且未逾民
    事訴訟法第466 條第1 項所定數額，屬不得上訴第三審之事
    件，至二審判決即告終結，其期間可推定為2 年10個月（參
    照各級法院辦案期限實施要點第2 條規定，民事簡易程序第
    一審審判案件期限10個月、民事第二審審判案件期限2 年）
    ，依此計算，則相對人因停止強制執行未能即時受償之可能
    損害金額為4 萬3,169 元【計算式：系爭土地之申報地價為
    1,710 元/ 平方公尺89.1平方公尺年息10% 審理期間
    2 年10個月＝43,169元（元以下4 捨5 入）】，是本院認為
    聲請人應供擔保之擔保金額以4 萬3,169 元為適當。
三、依強制執行法第18條第2項裁定如主文。
中    華    民    國   110    年    9     月    8     日
                  鳳山簡易庭  法  官  林育丞
以上正本係照原本作成。
如對本裁定抗告須於裁定送達後10日內向本院提出抗告狀，並繳
納裁判費新台幣1,000元。
中    華    民    國   110    年    9     月    9     日
                              書  記  官